# 请教陈版主，关于支付预付账款对方提前开票的账务处理

提问人：xqy1542717547 时间：2023-03-11 18:33:33
合同约定：签订合同后甲方支付乙方合同金额的50%，项目完成 4000 例调研表收集，甲方支付乙方合同金额的20%，项目累计完成 7000 例调研表收集，甲方支付乙方合同金额的20%，项目完成后（即累计完成 10000 例调研表收集）支付尾款10%，乙方按照合同收款开票给甲方进行结算，这种情况下甲方如何进行账务处理啊？求助！！！

回答人：chenyiwei
从合同约定来看，每个付款节点上的累计约定付款进度是大于实际履约进度的。对此要关注该安排的原因，例如在调研表发放之前，乙方是否需花费大量工时和成本用于设计调研方案和调研表，调研表回收后的分析和数据处理工作的预计工作量等，并结合历史上的合作经验、合同条款中对甲方违约情形下的处理约定等，综合考虑能否在一段时间内确认收入（特别是：如果仅收集到部分调研表，对甲方是否有用；甲方违约情况下的“合格收款权”问题等），据此考虑能否在一段时间内按照履约进度确认收入。